# 麻烦陈版主帮忙解决一下下面的所得税会计的问题

提问人：yujjyu 时间：2012-12-26 21:28:50
假如A公司有一项资产，原值是 100 ，按照会计政策，折旧年限 10 年，按照税法要求，折旧年限是 5 年，残值率都是 0 。从 2011 年 1 月开始计提折旧
情况 1 ：如果在 2011 ，A公司发生亏损，会计亏损为-100，应纳税所得额为-110，并且管理层预计未来 5 年没有足够的应纳税所得额来利用该亏损，当年应该确认多少DTL？
情况 2 ：假如到 2013 年底，公司仍然亏损，并且仍然预计未来 5 年没有足够的应纳税所得额来使用当年的税务亏损，那由于只有 2019和 2020 两年可能会有暂时性差异转回增加所得税的可能了，那是不是 2013 年就不该再确认DTL了，并且 2014 和 2015 只要仍然是这种情况，也不需要确认了？
情况 3 ：如果到 2014 年，公司仍然亏损，并且预计未来 5 年没有足够的应纳税所得额来利用目前的累积亏损，那是否应该转回2.5的DTL呢？按照上面两种情况的逻辑，最后只有 10 的暂时性差异才很可能流出企业，那DTL余额不就只该是2.5了吗？
情况 4 ：如果 2011 年到 2015 年，公司都有应纳税所得额，都缴纳了所得税，但在 2016 年，公司发生亏损，当年的应纳税所得额为负数，并且预计未来 5 年都是亏损。那当年是否该转回之前 5 年确认的12.5的DTL呢，确认转回12.5呢，还是2.5呢？

回答人：chenyiwei
回复 yujjyu 的帖子
递延所得税负债是在任何情况下都应当足额确认的，不能因为预计发生亏损而转回原先已经确认的递延所得税负债，或者不确认递延所得税负债。
如果该企业处于持续亏损状态，且在可预见的未来预计不会产生足够的应纳税所得额的，则表明未来该项应纳税暂时性差异转回时，虽然增加应纳税所得额，但是不会导致实质性的纳税义务，即此时转回应纳税暂时性差异导致增加的应纳税所得额被前期亏损所吸收。此时，可以在该应纳税暂时性差异未来转回时增加的应纳税所得额的限度内，确认与可弥补亏损相关的递延所得税资产，实际上对“所得税费用——递延所得税费用”的影响程度为零。

回答人：chenyiwei
回复 yujjyu 的帖子
1 、是。在开始转回之前，递延所得税负债的金额应该会逐年增加，可以每年末测算其应有余额，作为对期末余额进行调整的依据。
2 、是这样。当然递延所得税资产和负债在满足一定条件时，也是可以抵销列报的，但是实务中抵销列报的做法较为少见。

回答人：chenyiwei
回复 yujjyu 的帖子
1 、“只要有应纳税暂时性差异，无论其未来转回时，是否会增加实际的所得税支出，都应该确认为递延所得税负债”的观点基本赞同。
2 、在税前补亏有期限限制的情况下，此句的基本原则也同样适用。在弥补有期限限制的情况下，要考虑税法规定的补亏期限内可获得的应纳税所得额和预计转回的应纳税暂时性差异，在税法规定的补亏期限内很可能获得的应纳税所得额的限度内，确认与将在该补亏期限内转回但不会导致实际增加纳税义务的应纳税暂时性差异对应的递延所得税资产。 3 、如果确认与资产、负债的应纳税暂时性差异相关的递延所得税负债也是计入所得税费用，则同时确认等额的递延所得税资产和负债不会产生损益影响。但是，有些情况下确认递延所得税负债是调整资本公积的（如可供出售金融资产公允价值变动等其他综合收益项目的递延所得税影响），而确认与弥补亏损相关的递延所得税资产总是计入所得税费用，此时虽然所确认的递延所得税资产和递延所得税负债的金额相同，但仍会产生损益影响。

回答人：chenyiwei
回复 yujjyu 的帖子
抱歉，上面回复的第 2 点的表述可能有些问题，应改为：在税前补亏有期限限制的情况下，此句的基本原则也同样适用。在弥补有期限限制的情况下，存在将在法定补亏期限内转回的应纳税暂时性差异，并就此确认递延所得税负债，本身就可以提供关于未来法定补亏期间内很可能取得用来抵扣可抵扣暂时性差异（或弥补亏损）的应纳税所得额的充分证据。此时，若在考虑应纳税暂时性差异转回的影响后，补亏期间的应纳税所得额总体上仍是负数，即应纳税暂时性差异在补亏期间的转回不会导致实际的纳税义务，即表明在与该项应纳税暂时性差异补亏期间的转回部分对应的递延所得税负债金额的限度内，原有的累计亏损可以起到抵减应纳税额的效果，实质上与可抵扣亏损相关的递延所得税资产的性质相同。所以与该等暂时性差异在补亏期间转回时所增加的应纳税所得额相对应，可以确认递延所得税资产，而不考虑整体上应纳税所得额是盈还是亏。

提问人：ying0518 时间：2012-12-31 15:04:10
未来无法转为应交所得税负债的，符合负债的定义吗？ 准则对递延所得税资产和负债确认的双重标准是基于什么考虑？

回答人：chenyiwei
主要是基于传统的谨慎性原则的考虑。毕竟IAS 12也有不少年头了，不排除后续对其进行大修的可能性。

提问人：yujjyu 时间：2013-01-01 12:58:35
回复 chenyiwei 的帖子
多谢陈版主的耐心回复。
所以最后的结论就是，只要应纳税暂时性差异的转回时减少过转回当年的亏损，即使该亏损最后仍然是过期，导致无论应纳税暂时性差异转回与否，都没有发生过实际的所得税的增加，都不能认为这种转回的部分是永久性差异，而仍然要确认递延所得税负债。这样就符合了准则中，除了列明的两种情况外，所有的应纳税暂时性差异必须确认递延所得税负债这句话了。
唯一需要特殊考虑的是，如果确认递延所得税负债当年亏损，并且管理层预计该亏损不会被用来抵扣未来的应纳税所得额，但只要未来期间，应纳税暂时性差异的转回是在当年亏损的补亏期限内，仍然需要确认递延所得税资产，确认金额为未来 5 年应纳税暂时性差异转回的部分乘以税率。
最后就是说，《计学撮要》中“在亏损的未来税前弥补无期限限制的情况下”，这个前提实际上是可有可无的？
总结就是，递延所得税负债的确认，并不和经济利益是否真的流出有关系，即使确认了以后，如果未来转回时没有导致实际的经济利益流出，仍然可以在当年转回递延所得税负债，最后导致当年的所得税费用会出现一个贷方数。

回答人：chenyiwei
可以这样理解，谢谢！